臺灣臺南地方法院刑事判決　　　　　　　　　　　　　九十三年度訴緝字第五七號
　　公　訴　人　臺灣臺南地方法院檢察署檢察官
　　被　　　告　甲○○○
右列被告因違反毒品危害防治條例案件，經檢察官提起公訴 (九十二年度毒偵字第一
六二六號)，被告於準備程序期日就被訴事實為有罪之陳述，本院合議庭裁定進行簡
式審判程序，判決如左：
    主  文
甲○○○連續施用第一級毒品，處有期徒刑拾月。
扣案之第一級毒品海洛因壹包（淨重零點壹柒公克，包裝重零點貳貳公克）沒收銷燬
。
    事  實
 一、甲○○○曾於民國八十八年間，因施用毒品案件，經依本院八十八年度毒聲字
     第二四九二號裁定送觀察勒戒後，認有繼續施用毒品之傾向，再依本院八十八
     年度毒聲字第二八五五號裁定令入戒治處所施以強制戒治一年，嗣因強制戒治
     屆滿三個月，經本院以八十九年度毒聲字第六七四號裁定停止戒治，所餘戒治
     期間，付保護管束，惟被告於保護管束期間內，有施用第二級毒品安非他命之
     行為，復經本院以八十九年度毒聲字第二四三號裁定撤銷停止戒治，令入戒
     治處所施以強制戒治，於九十年七月十日強制戒治期滿，由臺灣臺南地方法院
     檢察署檢察官於九十年八月九日，以九十年度戒毒偵字第三九八號不起訴處分
     確定，詎其仍不知悔改，於上開不起訴處分確定後五年內，明知海洛因、安非
     他命係毒品危害防制條例所明定之第一級、第二級毒品，竟基於同時施用第一
     級毒品海洛因及第二級毒品安非他命之概括犯意，自九十二年八月中旬起至同
     年九月五日下午一時許，在台南市○區○○路二六一號六樓之三住處，以海洛
     因及安非他命粉末摻入美娜水，用注射針筒注射手臂的方式同時施用第一級毒
     品海洛因及第二級毒品安非他命，平均約每二、三天施用一次，嗣為警於九十
     二年九月五日下午三時十五分許，持本院核發之搜索票，搜索上址當場查獲米
     黃色粉末第一級毒品海洛因一包（淨重零點一七公克，包裝重零點二二公克）
     及其先生江豐盛與友人陳子超所有之安非他命吸食器一個、已使用過注射針筒
     十支、未使用過注射針筒四支及分裝袋一包。
二、案經台南市警察局第六分局報請臺灣臺南地方法院檢察署檢察官偵查起訴。
    理  由
一、本件被告甲○○○所犯為死刑、無期徒刑或最輕本刑為三年以上有期徒刑以外之
    罪，被告於準備程序中就被訴事實為有罪陳述，經法官當庭告知簡式審判程序之
    旨，並聽取公訴人之意見後，爰依刑事訴訟法第二百七十三條之一第一項規定，
    裁定由受命法官獨任進行簡式審判程序，合先敘明。
二、右揭事實，業據被告甲○○○於本院準備程序及審理中坦承不諱（見本院九十三
    年八月二十五日準備程序及審判筆錄），證人即被告之丈夫江豐盛亦證述：我太
    太她有施打毒品海洛因之習慣等情甚詳（見江豐盛九十二年九月五日偵訊調查筆
    錄），且被告於上述時間為警查獲後所採集之尿液，送請檢驗結果，檢出有嗎啡
    及安非他命陽性反應，此有臺南市衛生局九十二年九月十八日（煙）南市衛檢字
    第九二○六八八號尿液檢驗成績書一份附卷可稽（見九十二年度毒偵字第一六二
    六號卷第二十四頁），又有扣案之米黃色粉末一包及已使用過注射針筒十支可資
    佐證。又將上述一包米黃色粉末送請法務部調查局鑑定結果，鑑定出含有海洛因
    成分，亦有該局九十二年十月六日調科壹字第二○○○○四五○二號鑑定通知書
    一份在卷足按（見同上偵查卷第二十一頁）；次按，海洛因係由嗎啡經化學合成
    而製得，經注射進入人體後，因代謝而分解又生成嗎啡，因此施打海洛因後，由
    尿液檢驗結果仍為嗎啡反應，核屬科學上正常合理現象，足證被告上開自白施用
    海洛因亦核與事實相符。另被告甲○○○曾於八十八年間，因施用毒品案件，經
    依本院八十八年度毒聲字第二四九二號裁定送觀察勒戒後，認有繼續施用毒品之
    傾向，再依本院八十八年度毒聲字第二八五五號裁定令入戒治處所施以強制戒治
    一年，嗣因強制戒治屆滿三個月，經本院以八十九年度毒聲字第六七四號裁定停
    止戒治，所餘戒治期間，付保護管束，惟被告於保護管束期間內，有施用第二級
    毒品安非他命之行為，復經本院以八十九年度毒聲字第二四三號裁定撤銷停止
    戒治，令入戒治處所施以強制戒治，於九十年七月十日強制戒治期滿，由臺灣臺
    南地方法院檢察署檢察官於九十年八月九日，以九十年度戒毒偵字第三九八號不
    起訴處分確定等情，有上開裁定書四份、不起訴處分書一份及台灣高等法院被告
    全國前案紀錄表附卷足資覆按，其於不起訴處分確定後五年內再犯本件施用毒品
    之罪證至臻明確，犯行洵堪認定。
二、按海洛因及安非他命分別為第一級、第二級毒品，禁止非法持有及施用，毒品危
    害防制條例第二條第二項第一款、第二款定有明文；又查毒品危害防制條例部分
    條文於九十二年七月九日經總統修正公佈，並自公佈後六個月即九十三年一月九
    日起施行，惟毒品危害防制條例此次修正，對於同條例第十條第一項、第二項關
    於施用第一級毒品海洛因及第二級毒品安非他命之犯罪構成要件及刑罰規定，均
    未予修正，自無新舊法比較適用之問題。另被告前因施用毒品案件，先後經觀察
    勒戒、強制戒治及不起訴處分等程序，五年內再犯施用毒品罪，無論依修正前或
    修正後之毒品危害防制條例第二十三條第二項之規定，均屬應依法起訴論罪科刑
    之行為。是核被告右開所為，係犯毒品危害防制條例第十條第第一項之施用第一
    級毒品罪，及同條第二項之施用第二級毒品安非他命罪，被告先後多次施用第一
    級毒品海洛因及第二級毒品安非他命之犯行，時間密接，以同一手法，反覆實施
    ，所犯又係構成要件相同之罪，顯係基於概括之犯意，為連續犯，應依刑法第五
    十六條之規定各論以一罪，並加重其刑。被告多次持有第一級毒品及第二級毒品
    並進而施用，其持有之低度行為應為施用之高度行為所吸收，不另論罪。被告右
    開同時將海洛因及安非他命粉末摻入美娜水，用同一注射針筒注射手臂的方式施
    用第一級毒品海洛因及第二級毒品安非他命，係一行為觸犯二罪名之想像競合犯
    ，應從一重之施用第一級毒品海洛因處斷。起訴檢察官認被告所犯上述二罪，應
    分論並罰，容有未合（蒞庭檢察官同認被告所犯上述二罪為想像競合犯，應從一
    重處斷）。審酌被告前因施用毒品案件，經送觀察勒戒及強制戒治後，猶不思戒
    絕革除惡習，於上開不起訴處分確定後五年內再犯本件之罪，顯未因前觀察勒戒
    、強制戒治等治療處分，而記取教訓，殊屬非是，第念其施用毒品為自戕身心之
    行為，且被告犯後於本院審理中坦承犯行，當庭深表悛悔之意，及其施用毒品期
    間不到一個月，時間尚短暫等一切情狀，爰量處如主文所示之刑。
三、扣案之第一級毒品海洛因一包（淨重零點一七公克，包裝重零點二二公克），係
    屬查獲之毒品，不問屬於犯人與否，應依毒品危害防制條例第十八條第一項之規
    定宣告沒收銷燬之，另扣案之上述安非他命吸食器一個、已使用過注射針筒十支
    、未使用過注射針筒四支及分裝袋一包等物品，係被告之丈夫江豐盛與友人陳子
    超所有，有被告、江豐盛及陳子超之供述在卷足憑，該等物品既非被告所有，亦
    非違禁物，依法尚不在得予沒收之列，並予敘明。
據上論斷，應依刑事訴訟法第二百七十三條之一第一項、第二百九十九條第一項前段
、毒品危害防制條例第十條第一項、第二項、第十八條第一項前段、刑法第十一條前
段、第五十五條、第五十六條，判決如主文。
本案經檢察官乙○○到庭執行職務
中      華      民      國      九十三    年     九     月    八    日
          臺灣臺南地方法院刑事庭
                                          法  官  翁慶珍
右正本證明與原本無異。
如不服本判決，應於判決送達後十日內，向本院提出上訴狀。（應附繕本）
                                          書記官  秦復華
中      華      民      國      九十三    年     九     月    八    日
附錄本案論罪科刑法條
毒品危害防制條例第十條
施用第一級毒品者，處六月以上五年以下有期徒刑。
施用第二級毒品者，處三年以下有期徒刑。
